臺灣高雄地方法院民事裁定　　　　 　　96年度家聲字第285號
聲　請　人　李偉如律師即甲○○之遺產管理人
上聲請人聲請核定遺產管理人報酬事件，本院裁定如下：
    主  文
聲請人得請求代為管理被繼承人甲○○（女，民國46年10月28日
生，身分證統一編號：Ｚ000000000號）遺產之報酬及墊付費用合
計為新台幣貳萬仟玖佰拾肆元。
程序費用由被繼承人甲○○之遺產負擔。
    理  由
一、按「遺產管理人，得請求報酬，其數額由親屬會議按其勞力
    及其與被繼承人之關係酌定之」、「依本法之規定應開親屬
    會議時，由當事人、法定代理人或其他利害關係人召集之」
    、「親屬會議不能召開或召開有困難時，依法應經親屬會議
    處理之事項，由有召集權人聲請法院處理之」，民法第1183
    條、第1129條、第1132條第2 項前段分別定有明文。
二、聲請意旨略以：被繼承人甲○○於民國89年 5月24日去世，
    其繼承人均已拋棄繼承，且不能召集親屬會議選定遺產管理
    人，鈞院乃以96年度家聲字第79號民事裁定選任聲請人為被
    繼承人甲○○之遺產管理人，經裁定確定後，聲請人業已遵
    行職務，依法進行登記，聲請鈞院以96年度家催字第284 號
    裁定，准對被繼承人甲○○之繼承人、債權人及受遺贈人於
    一定期限內承認繼承、報明債權或為願受遺贈與否之聲明等
    事項為公示催告，且於96年8 月23日刊登於台灣新生報，並
    編製遺產清冊。又被繼承人甲○○之遺產有土地2 筆（地號
    ：高雄市苓雅區○○○段第1077號、高雄縣鳥松鄉○○○段
    第0000-0000 號）、建物1 筆（建號：高雄市苓雅區○○○
    段00000-000 號，門牌號碼：高雄市苓雅區○○○路18號12
    樓），總值為新台幣（下同）1,659,248 元。今公示催告期
    間已滿，已知被繼承人甲○○積欠合作金庫商業銀行股份有
    限公司14,333,077元、世華聯合商業銀行股份有限公司1,44
    7,460 元、高雄市稅捐稽徵處稅款475,799 元等債務尚未清
    償，此外並無其他債權人、債務人、受遺贈人等向聲請人申
    報債權、債務或願受遺贈。本件被繼承人甲○○之遺產現已
    經上述債權人聲請強制執行，經鈞院執行處以95年度執字第
    80208 號強制執行事件拍賣中，聲請人已無其他待處理事務
    。另聲請人為管理本件遺產，已先行代墊費用共計4,194 元
    （含閱卷費220 元、聲請公示催告裁判費1,000 元、登報費
    用900 元、申請戶籍謄本費用120 元、郵寄費用34元、申請
    遺產地籍謄本費用260 元、辦理遺產管理人登記來回計程車
    車資1,400 元），為便於前述民執行事件中聲明參與分配，
    依法聲請鈞院酌定遺產管理人報酬為50,000元及先行代墊費
    用4,194 元等語。
三、經查：
    (一)被繼承人甲○○於89年 5月24日死亡，其遺產無人繼承，
      由本院選任聲請人為遺產管理人確定在案，有聲請人提出
      之本院96年度家聲字第79號裁定暨確定證明書影本 1份為
      證，並經本院調閱上開卷宗核閱屬實，自堪信屬實。準此
      ，聲請人顯難召開親屬會議酌定其管理甲○○遺產之報酬
      甚明，是其本於利害關係人之地位，向本院聲請核定其任
      遺產管理人之報酬，自有所據。
    (二)次查，聲請人主張其已為管理遺產事務等節，除上述裁定
      暨確定證明書外，另據其提出民事聲請公示催告狀、本院
      96年度家催字第284 號裁定影本、台灣新生報社刊登廣告
      證明單、財政部高雄市國稅局財產歸屬資料清單、土地及
      建物登記第二類謄本、購票證明、被繼承人財產清冊及收
      據等為證，堪信真實。又聲請人為管理遺產已支付之費用
      ，經本院依據聲請人所提上開收據計算結果，合計為3,93
      4 元（計算方式：220 ＋1.000 ＋900 ＋120 ＋34＋260
      ＋1,400 ＝3,934） 。聲請人認代墊金額為4,194 元，應
      屬誤算，附此敘明。
    (三)本院審酌被繼承人甲○○之遺產經核定遺有土地及建物共
      3 筆，總值1,659,248 元，債務共計16,256,336元，刻由
      本院執行處強制執行拍賣中，此外已無其他人陳報債權、
      債務或遺贈，其遺產法律關係尚屬單純，無其他繁瑣事項
      待處理。參以聲請人業已為閱卷、聲請公示催告、登報、
      查詢被繼承人財產等管理遺產行為，除參與債權分配外，
      別無其他待處理事務。本院考量聲請人處理上開事務所需
      時間之久暫、耗費人力之程度、各該債權人之受償權利應
      受保障，並參酌本件如由國有財產局擔任遺產管理人，依
      財政部訂頒之「代管無人承認繼承遺產作業要點」第14點
      第3 項規定請求管理遺產報酬之標準不得低於遺產現值百
      分之一等一切情狀，認本件核予遺產管理人之報酬以20,
      000 元為適當。從而，本院參酌前開卷附被繼承人遺產相
      關資料、墊付費用單據等，認聲請人請求管理遺產之報酬
      及墊付費用合計為23,934元為有理由，應予准許。聲請人
      逾上開範圍之聲請，即無理由，應予駁回，併此敘明。
四、依非訟事件法第157條，裁定如主文。
中　　華　　民　　國　　96　　年　　11　　月　　16　　日
                  家事法庭  法  官　楊佩蓉
以上正本證明與原本無異。
如對本裁定抗告須於裁定送達後10日內向本院提出抗告狀。
中　　華　　民　　國　　96　　年　　11　　月　　16　　日
                            書記官  黃勤涵
